【裁判字號】    89,連易,11
【裁判日期】    891219
【裁判案由】    恐嚇等
【裁判全文】
福建金門地方法院刑事判決                          八十九年度連易字第一一號
    公 訴 人    福建金門地方法院檢察署檢察官
    被    告    甲○○
右列被告因恐嚇等案件，經檢察官提起公訴（八十九年度連偵字第九十九號），本院
判決如左：
     主  文
甲○○公然侮辱人，處貳仟元罰金，如易服勞役，以參佰元折算壹日；又以加害生命
之事，恐嚇他人致生危害於安全，處拘役參拾日，如易科罰金，以參佰元折算壹日。
     事  實
一、甲○○現任東佶營造工程有限公司之經理，平日與皇喬營造公司有業務往來，於
    民國八十九年八月五日經皇喬營造之股東官志賢同意，自行取回屬於東佶營造工
    程有限公司所有之抓斗、水塔等建築用工具，故在同年月六日十三時卅分許，至
    皇喬營造二期工程工地即連江縣莒光鄉青帆碼頭侯船室前，欲取回東佶營造工程
    有限公司施工工具，惟王得興（本名王錦榮）堅持要求甲○○簽署取貨同意書，
    致使二人發生爭執，甲○○仗勢自己曾任莒光鄉鄉長之身分，旋即於不特定多數
    人得以共見共聞之狀態下，以「幹你娘、操你娘：：」等足以貶損他人社會評價
    之言語輕蔑王得興，並另行起意，拾起地上之石塊，作勢欲攻擊打王得興狀，且
    揚言要在南竿碼頭堵王得興，要王得興死等之加害生命、身體之言論，致使王得
    興心生畏懼，幸經官聖明拉開甲○○，始未釀成王得興身體之傷害。
二、案經被害人王得興訴請連江縣警察局移送福建金門地方法院檢察署檢察官偵查起
    訴。
     理  由
一、訊據被告甲○○在前揭時、地，曾與被害人王得興發生爭執一事固不否認，惟辯
    稱：當時伊正把東西綁好準備取走時，被害人臨時將怪手開過來，壓住伊欲取回
    之抓斗，不讓伊取回該抓斗，因為被害人的行為十分危險，故而發生口角，但並
    未以「幹你娘、操你娘：：」等三字經來辱罵被害人，亦未拾取石塊作狀要打被
    害人，更無以要讓被害人死等言論來恐嚇被害人，有顏萬枝可作證，且林國宏、
    官聖明、王國榮等三人與被害人間或有事業上伙伴或兄弟關係，渠等證詞不足採
    信云云。經查：然查右開事實，以據被害人王得興於偵審中指訴詳確，並經與當
    時在場之證人林國宏於警訊及偵查中均具結證稱：「（問：案發當時情形？）前
    任鄉長甲○○不斷用三字經、幹你娘等穢語辱罵王得興，並且時起地上之石頭要
    砸他（指王得興），當時被官聖明拉住，還不斷放話要在南竿碼頭堵他，揚言要
    他死。（問：甲○○跟你交情？）好朋友，而王得興是我同事。」（參偵卷第四
    頁背面、第三十四頁）；證人官聖明於警訊中證稱：」（問：案發情形？）甲○
    ○不斷以幹你娘等三字經辱罵王得興，並持石頭欲砸他，當時被我拉住。」（參
    偵卷第六頁背面及第七頁）；及另一證人王國榮於警訊中證稱：」（問：案發經
    過？）甲○○辱罵王得興幹你娘等三字經，且隨手拿起地上之石頭要砸我哥哥（
    指王得興），還好官聖明當場制止甲○○。我有聽到甲○○說：﹃我在南竿堵你
    們，等你們，要你們好看﹄並針對我哥哥，要讓他死。」（參偵卷第八頁背面及
    第九頁），證述之情節相符。至被告所辯並未為右開侮辱、恐嚇罪嫌及證人之證
    詞有偏頗之虞一節，查除證人王國榮與被害人據有親兄弟之關係外，證人官聖明
    及林國宏二人均居馬祖地區，且均與被告甲○○相識，頗有私交情誼，在無任何
    私怨下，豈有甘冒偽證刑責，而為不實之陳述，被告所辯衡與常情有違，雖另一
    證人顏萬枝則於警、偵訊中，就被告有無辱罵、恐嚇被害人情事，均以證稱：當
    時雙方情緒較衝動，用詞比較重一點，但有無辱罵，則不清楚等言陳述當時情景
    ，實無從為被告提出有利之證據（參偵卷第十一頁、第二十九頁），顯見被告所
    辯均不足採信，犯行均堪認定。
二、核被告所為，係犯刑法第三百零五條之恐嚇危害安全罪，及第三百零九條第一項
    之公然侮辱罪，被告所為上開二罪間，犯意各別，行為不同，應分論併罰。爰審
    酌被告憑藉前莒光鄉鄉長之身分、智識程度、犯罪之動機、手段、所生危害及犯
    後態度等一切情狀，分別量處如主文所示之刑，並各諭知易服勞役及易科罰金之
    折算標準。
據上論斷，應依刑事訴訟法第二百九十九條第一項前段、刑法第三百零九條第一項、
第三百零五條、第四十二條第二項、第四十一條、罰金罰鍰提高標準條例第一條前段
、第二條判決如主文。
本案經檢察官劉仲慧到庭執行職務
中      華      民      國      八十九      年      十二    月    十九  日
                                      福建金門地方法院連江刑事庭
                                              法  官  吳  振  富
右判決正本證明與原本無異。
對於本件判決如有不服，應於收受送達後十日內向本院提出上訴書狀，上訴於福建高
等法院金門分院，並按他造當事人之人數附具繕本。
中      華      民      國      八十九      年      十二    月    十九  日
                                              書記官  林  長  貴


司法院資訊處製作；財團法人民間司法改革基金會備份。
